【裁判字號】    92,基簡,210
【裁判日期】    920930
【裁判案由】    給付工程款
【裁判全文】
臺灣基隆地方法院基隆簡易庭宣示判決筆錄  九十二年度基簡字第二一○號
    原      告  櫻勝企業有限公司
    法定代理人  乙○○
    訴訟代理人  林宇文律師
    被      告  冠能營造工程有限公司
                        設基隆.
    法定代理人  甲○○  住台北縣瑞芳鎮○○路吉慶公園城二五號五樓
右當事人間九十二年度基簡字第二一○號給付工程款事件於中華民國九十二年九月三
十日下午四時在本院民事第九法庭公開宣示判決出席職員如左：
                法      官  陳培仁
                法院書記官  賴敏慧
                通      譯  劉春生
朗讀案由兩造均未到
法官朗讀主文宣示判決，並諭知將判決主文、所裁判之訴訟標的及其理由要領，記載
於後：
    主    文
被告應給付原告新台幣壹拾參萬參仟柒佰伍拾元，並自民國九十一年九月十一日起至
清償日止，按週年利率百分之五計算之利息。
訴訟費用由被告負擔。
本判決得假執行。
    理由要領
一、原告起訴主張被告於民國九十年間承攬台北縣平溪鄉公所「平溪五八六南山村附
    近納莉颱風災後搶修工程」（下稱系爭工程），僱用原告施工，原告旋於九十年
    九月至十一月間出動挖土機並派員至現場施工。詎料工程完畢，被告亦已向平溪
    鄉公所領取所有工程款，卻拒不給付原告工資十三萬三千七百五十元，爰訴請被
    告給付上開工資及自支付命令聲請狀送達翌日起至清償日止，按週年利率計算之
    利息等語。
二、被告則以原告受其僱用施作系爭工程，但原告於施工期間，與其他工程配合不良
    ，致使施工進度緩慢，原告施工至九十年十一月六日止，工程尚未完成，卻在未
    通知被告之情形下，逕行將機具撤離，致使後續工程全部停擺。被告在不得已之
    情形下，只好另覓人員、機具進場完成，原告違約在先，自無請求被各給付工資
    之理由等語，資為抗辯。
三、查僱傭契約係以約定受僱人於一定或不定之期限內，為僱用人服勞務，僱用人給
    與報酬為其成立要件。就此項成立要件言之，僱傭契約在受僱人一方，僅止於約
    定為僱用人供給一定之勞務，即除供給一定勞務之外，並無其他目的。在僱用人
    一方。亦僅約定對於受僱人一定勞務之供給而給與報酬，縱使受僱人供給之勞務
    不生預期之結果，仍應負給與報酬之義務，此為其所有之特徵（最高法院四五年
    台上字第一六一九號判例參照）。本件原告就被告承攬系爭工程施工，原告須完
    成系爭工程之施工，並非單純提供一定之勞務，兩造間所成立者為承攬契約而非
    僱傭契約，至為明顯，原告主張兩造間係僱傭契約，應非正確，合先敘明。
四、查系爭工程由原告承攬施工，該工程業已完工，被告積欠報酬十三萬三千七百五
    十元等情，有原告提出之營業人銷貨退回進貨退出或折讓證明單、統一發票、工
    作月報表等在卷足憑，被告亦自承原告確有完成系爭工程（見本院九十二年八月
    十二日言詞辯論筆錄），是原告之主張自堪信為真實。雖被告抗辯稱原告關於另
    件「平溪五八六南山村野溪整治挖土作業工程」（下稱乙工程）未依約完工，是
    以被告方未給付系爭工程之報酬。惟查系爭工程之報酬與乙工程之是否完工，並
    非立於相對待之地位，被告又未能提出兩造間曾有何乙工程完工之後，原告方能
    請求系爭工程報酬約定之證據，從而被告就原告請求給付系爭工程報酬，自無主
    張民法第二百六十四條同時履行抗辯權之餘地。
五、按稱承攬者，謂當事人約定，一方為他方完成一定之工作，他方俟工作完成，給
    付報酬之契約；又報酬，應於工作交付時給付之，無須交付者，應於工作完成時
    給付之，民法第四百九十條第一項、第五百零五條第一項規定甚明。本件原告既
    已依約完成系爭工程，從而原告請求被告給付報酬十三萬三千七百五十元及自起
    訴狀繕本送達翌日（九十一年九月十一日）起至清償日止，按週年利率百分之五
    計算之利息，為有理由，應予准許。
六、本判決所命被告給付之金額，未逾五十萬元，應依民事訴訟法第三百八十九條第
    一項第五款由本院依職權宣告假執行。
中      華      民      國      九十二    年      九      月    三十    日
~B臺灣基隆地方法院基隆簡易庭
~B        法院書記官  賴敏慧
~B        法      官  陳培仁
右正本證明與原本無異。
本筆錄正本之送達，與判決正本之送達，有同一效力。
對於本件判決如有不服，應於收受送達後二十日內向本院提出上訴書狀，上訴於本院
合議庭，並按他造當事人之人數附具繕本。
中      華      民      國      九十二    年      十      月    三      日
~B        法院書記官  賴敏慧


司法院資訊處製作；財團法人民間司法改革基金會備份。
